【裁判字號】    97,聲再,231
【裁判日期】    970723
【裁判案由】    違反護照條例等
【裁判全文】
臺灣高等法院刑事裁定                 97年度聲再字第231號
再審聲請人
即受判決人  甲○○
上列聲請人因違反護照條例等案件，對於本院96年度上訴字第53
65號，中華民國97年3月5日第二審確定判決（原審案號：臺灣桃
園地方法院96年度訴緝字第50號，起訴案號：臺灣桃園地方法院
檢察署93年度偵字第16991號），聲請再審，本院裁定如下：
    主  文
再審之聲請駁回。
    理  由
一、本件聲請意旨略以：再審聲請人即受判決人甲○○於本院九
    十六年度上訴字第五三六五號乙案審理時已明確表示，伊所
    引介欲入境美國之華裔人士確非大陸地區人士，應係緬甸、
    東南亞地區之華裔人士，蓋大陸地區人士欲以此方式進入美
    國，礙於經濟因素之考量是無法辦到的。此等華裔人士之身
    分是否為大陸地區人民，攸關伊是否構成犯罪，又因相關連
    繫事務均為伊負責處理，對於該等人士身分應僅有伊知悉其
    情，其餘同案被告鄒嘉震、王球姨、楊欣怡、李榮治、林泳
    宏及潘韋諭均無從辨明入境美國之華裔人士身分及國籍為何
    。聲請人於九十六年十二月六日即曾向本院提出聲請傳喚上
    揭同案被告鄒嘉宸等人到庭陳證，並請求調閱九十六年四月
    十九日之筆錄及庭訊光碟，本院未予調查。又本案雖聲請人
    有將護照交付他人以供他人冒名使用之情形，惟交付對象並
    非大陸地區人士，且交付地點又未在我國境內，而所犯之罪
    應非最輕本刑三年以上有期徒刑之罪，則依刑法第七條，應
    非我國審判權所及，乃本院就前揭證據均略而未查，顯有重
    要證據漏未審酌之再審事由，為此依刑事訴訟法第四百二十
    一聲請再審云云。
二、按刑事訴訟法第四百二十一條規定，不得上訴於第三審法院
    之案件，其經第二審法院確定之有罪判決，就足生影響於判
    決之重要證據漏未審酌，得聲請再審。惟所謂「足生影響於
    判決之重要證據漏未審酌」者，係指該證據業經法院予以調
    查或經聲請調查而未予調查，致於該確定判決中漏未加以審
    認，而該證據如經審酌，則足生影響於該判決之結果，應為
    被告有利之判決而言。如當事人所提出之證據，縱加以審酌
    ，仍不足以生影響於該判決結果者，或法院已加以調查，而
    本於論理法則、經驗法則，而為證據之取捨，不採為被告有
    利之認定者，則均不得據為再審之理由。又所謂重要證據，
    必須該證據已足認定受判決人應受無罪、或免訴、或輕於原
    審所認定之罪名方可，如不足以推翻原審所認定罪刑之證據
    ，即非足生影響於原判決之重要證據。
三、經查：
  (一)聲請人因犯臺灣地區與大陸地區人民關係條例第八十條第一
    項之違反同條例第二十八條之一第二項之臺灣地區人民利用
    非中華民國航空器私行運送大陸地區人民前往臺灣地區及大
    陸地區以外之國家罪、護照條例第二十四條第三項之將護照
    交付他人使用罪。經臺灣桃園地方法院以九十六年度訴緝字
    第五○號判決判處有期徒刑二年，減刑為一年，經聲請人上
    訴本院後，本院以「被告甲○○將吳正介等人之我國護照交
    付大陸人士，以供冒名使用行為，係犯護照條例第二十四條
    第三項之罪，原審於主文及事實均認被告係犯護照條例第二
    十四條第三項之罪，理由欄卻認被告係犯護照條例第二十四
    條第二項之罪，並變更檢察官起訴法條，事實及理由顯有矛
    盾」為由，撤銷改判聲請人有期徒刑二年，減刑為一年，經
    聲請人再上訴最高法院，經最高法院於九十七年一月十二日
    以九十七年度台上字第二五七九號判決駁回其上訴而確定，
    有歷審判決在案可參。是本件並非不得上訴第三審之案件，
    且經聲請人上訴於第三審，由最高法院判決駁回而確定，自
    無刑事訴訟法第四百二十一條之適用，聲請人援引刑事訴訟
    法第四百二十一條規定聲請本件再審，其聲請再審之程序，
    已有未合。
  (二)又按再審係就確定事實錯誤而設之救濟方法，本件聲請意旨
    所指上揭事項，細繹其內容，無非再就原判決證據調查、認
    定事實為爭執，然所指部分業經原判決詳加審認，並無何重
    要證據漏未審酌之處，此觀原判決理由欄二（本案有審判權
    ）、四（引介之人確為大陸籍，被告改稱為緬甸華僑不可採
    ）、五（聲請傳喚鄒嘉宸等人，因事證已明而無必要）甚明
    。是本件聲請人所舉聲請再審之理由，亦認為無理由，應予
    駁回。
據上論斷，應依刑事訴訟法第四百三十四條第一項，裁定如主文
。
中    華    民    國    97    年    7      月    23   日
                  刑事第十八庭  審判長法  官  吳鴻章
                                      法  官  周政達
                                      法  官  段景榕
以上正本證明與原本無異。
如不服本裁定，應於收受送達後五日內向本院提出抗告狀。
                                      書記官  陳靜姿
中    華    民    國    97    年    7     月    24    日


司法院資訊處製作；財團法人民間司法改革基金會備份。
